ACORDAO-COMPLETO-2528847

ACÓRDÃO DE RELAÇÃO

ACÓRDÃO DE RELAÇÃO 526/2022 ATA 9/2022 - PLENÁRIO

Acórdão 526/2022-TCU-Plenário
Considerando que o presente processo trata de monitoramento das determinações proferidas pelo Acórdão 2880/2013-TCU-Plenário, ao apreciar a auditoria realizada sobre a administração do Tribunal Regional do Trabalho da 10ª Região (TRT-DF e TO) , no período de 14/3 a 3/6/2011, com o objetivo de verificar a conformidade de pagamentos efetuados a magistrados e servidores no aludido TRT-10;
Considerando que as determinações prolatadas pelos itens 9.3.3 a 9.3.8 do Acórdão 2880/2013-TCU-Plenário estariam relacionadas com a averbação do tempo de advocacia em face, apenas, da certidão da OAB sem a efetiva comprovação, contudo, do recolhimento das respectivas contribuições previdenciárias;
Considerando, todavia, que o monitoramento dos aludidos itens do acórdão estaria temporariamente prejudicado, diante dos recursos legalmente interpostos contra o Acórdão 1435/2019-TCU-Plenário em função de ele ter modificado o correspondente posicionamento do TCU sobre a suscitada matéria;
Considerando que, por intermédio do Acórdão 6.778, em 30/7/2019, a 2ª Câmara do TCU determinou o sobrestamento deste processo até o trânsito em julgado do Acórdão 1435/2019-TCU-Plenário e, posteriormente em 22/4/2020, o Plenário do TCU proferiu o Acórdão 965/2020, renovando o referido sobrestamento, sem prejuízo, contudo, de determinar que a unidade técnica submetesse o feito ao Ministro-Relator no prazo de 180 (cento e oitenta) dias, diante do eventual transcurso desse prazo sem a superveniente decisão definitiva do TCU no recurso interposto contra o referido Acórdão 1435/2019-TCU-Plenário;
Considerando, assim, que, tendo expirado o aludido prazo de 180 dias fixado pelo aludido Acórdão 965/2020-TCU-Plenário sem a prolação, todavia, da superveniente decisão definitiva do TCU no recurso interposto contra o referido Acórdão 1435/2019-TCU-Plenário, a unidade técnica apresentou o seu parecer às Peças 237 a 239 no sentido de renovar o sobrestamento do feito;
	Considerando que, em face da nova determinação para o sobrestamento pelo item 1.7.1 do Acórdão 602/2021-TCU-Plenário e do exaurimento do prazo de 180 ordenado pelo aludido acórdão, sem o trânsito em julgado do Acórdão 1435/2019-TCU-Plenário, a Sefip apresentou o seu parecer às Peças 248 a 250 para que seja promovido o novo sobrestamento ou o prosseguimento do feito;
Considerando que seria necessária, então, a renovação do suscitado sobrestamento em face da ausência, até o presente momento, da esperada decisão definitiva do TCU sobre o recurso interposto contra o referido Acórdão 1435/2019-TCU-Plenário;
Os Ministros do Tribunal de Contas da União, reunidos em Sessão do Plenário, ACORDAM, por unanimidade, com fundamento no art. 143, inciso V, e 157, do Regimento Interno do TCU, aprovado pela Resolução nº 246, de 2011, e no art. 47 da Resolução TCU nº 259, de 2014, em determinar o sobrestamento do presente processo até o efetivo trânsito em julgado do Acórdão 1435/2019-TCU-Plenário, sem prejuízo, contudo, de determinar que a unidade técnica submeta o feito ao Ministro-Relator no prazo de 120 (cento e vinte) dias, diante da eventual ausência da aludida decisão definitiva do TCU sobre o recurso interposto contra o referido Acórdão 1435/2019-TCU-Plenário, além de, em sintonia com os pareceres emitidos neste processo, prolatar a providência abaixo fixada pelo item 1.7 deste Acórdão:
1. Processo TC-Processo 000.688/2011-8 (AUDITORIA) 
	1.1. Responsáveis: Flávia Simões Falcão (CPF XXX.912.419-XX) ; Maria Coeli Cabral de Araújo (CPF XXX.095.501-XX) ; Marysol Bertolin Damasceno (CPF XXX.411.161-XX) ; Mário Macedo Fernandes Caron (CPF XXX.448.281-XX) e Ricardo Alencar Machado (CPF XXX.428.801-XX) .
	1.2. Órgão: Tribunal Regional do Trabalho da 10ª Região (TRT-DF-TO) .
	1.3. Relator: Ministro-Substituto André Luís de Carvalho.
	1.4. Representante do Ministério Público: Procurador Marinus Eduardo De Vries Marsico.
	1.5. Unidade Técnica: Secretaria de Fiscalização de Integridade de Atos e Pagamentos de Pessoal e de Benefícios Sociais (Sefip) .
	1.6. Representação legal: 
	1.6.1. Katja Visconte Martins (OAB-DF 41.210) , entre outros, representando Anna Keyla Moreira; e
	1.6.2. Melissa Dias de Oliveira Silva (OAB-MG 107.132) , entre outros, representando a administração do Tribunal Regional do Trabalho da 10ª Região. 
	1.7. Providência: promover o retorno do presente processo à unidade técnica para o cumprimento do presente sobrestamento do feito até o trânsito em julgado do Acórdão 1435/2019-TCU-Plenário ou até o transcurso do referido prazo de 120 (cento e vinte) dias, ante a eventual ausência da aludida decisão definitiva do TCU sobre o mencionado recurso.

Tribunal Regional do Trabalho da 10ª Região (TRT-DF-TO).

Flávia Simões Falcão (CPF XXX.912.419-XX); Maria Coeli Cabral de Araújo (CPF XXX.095.501-XX); Marysol Bertolin Damasceno (CPF XXX.411.161-XX); Mário Macedo Fernandes Caron (CPF XXX.448.281-XX) e Ricardo Alencar Machado (CPF XXX.428.801-XX).

ANDRÉ DE CARVALHO

RELATÓRIO DE AUDITORIA (RA)

Secretaria de Fiscalização de Integridade de Atos e Pagamentos de Pessoal e de Benefícios Sociais (Sefip).